【裁判字號】    98,訴,505
【裁判日期】    980901
【裁判案由】    違反槍砲彈藥刀械管制條例
【裁判全文】
臺灣雲林地方法院刑事判決               98年度訴字第505號
公  訴  人  臺灣雲林地方法院檢察署檢察官
被      告  丙○○
指定辯護人  本院公設辯護人乙○○
上列被告因違反槍砲彈藥刀械管制條例案件，經檢察官提起公訴
（98年度偵字第2038號），本院判決如下：
    主  文
丙○○未經許可，持有可發射子彈具有殺傷力之改造手槍（槍枝
管制編號：0000000000號），累犯，處有期徒刑年拾月，併科
罰金新臺幣拾萬元，罰金如易服勞役，以新臺幣仟元折算壹日
。扣案可發射子彈具有殺傷力之改造手槍壹支（槍枝管制編號：
0000000000 號） 沒收。
    事  實
一、丙○○前於民國96年10月18日因妨害自由案件，經本院以95
    年度易字第426 號判處有期徒刑5 月，減刑為有期徒刑2 月
    又15日確定，於96年10月31日易科罰金執行完畢。詎仍不知
    悔改，於民國98年1 、2 月間，在雲林縣元長鄉山內村8 鄰
    南山76號住處，向真實姓名年籍不詳自稱「林享寶」之成年
    男子，以新台幣（下同）6 萬元之代價，購入具殺傷力之改
    造手槍1 支（仿BERETTA 廠92FS型半自動手槍製造之槍枝，
    換裝土造金屬槍管改造而成之改造手槍、槍枝管制編號0000
    000000號），及非制式子彈25顆後，即未經許可而無故持有
    上開槍、彈。並經自行擊發1 顆子彈後，再繼續持有未擊發
    之子彈24顆（其中22顆經鑑定為具有殺傷力）。嗣98年4 月
    21日0 時42分許，雲林縣警察局臺西分局，在丙○○上址住
    處執行搜索，當場起出並扣得上開具殺傷力之改造手槍及非
    制式子彈（子彈均經鑑定後用罄）。
二、案經雲林縣警察局臺西分局報告臺灣雲林地方法院檢察署檢
    察官偵查後提起公訴。
    理  由
一、被告以外之人於審判外之言詞或書面陳述，除法律有規定者
    外，不得作為證據；又被告以外之人於審判外之陳述，雖不
    符前4 條之規定，而經當事人於審判程序同意作為證據，法
    院審酌該言詞陳述或書面陳述作成時之情況，認為適當者，
    亦得為證據，為同法第159 條第1 項、同法第159 條之5 第
    1 項所規定。本案之雲林縣警察局臺西分局扣押物品清單、
    內政部警政署刑事警察局98年6 月9 日刑鑑字第0980060433
    號槍彈鑑定書、98年8 月4 日刑鑑字第0980091860號函，雖
    然是被告以外之人於審判外之書面陳述，原則上不得作為證
    據，惟被告及辯護人於本院審判程序中，均已表示同意作為
    證據，法官審酌該書面陳述作成時之情況，認為適當，依上
    開規定，自有證據能力，得作為證據。
二、被告坦白承認上開被訴之事實，並有本件手槍（槍枝管制編
    號：0 000000000 號）、子彈扣案可佐（扣押物品清單見本
    院卷第20頁、21頁），而扣案之手槍、子彈經內政部警政署
    刑事警察局鑑定結果為：「一、送鑑手槍1 枝（槍枝管制編
    號0000 000000） ，認係改造手槍，由仿BERETTA 廠92FS型
    半自動手槍製造之槍枝，換裝土造金屬槍管而成，擊發功能
    正常，可供擊發適用子彈使用，認具殺傷力（如照片一～四
    ）。二、送鑑子彈24顆，鑑定情形如下：(一)23顆，認均係非
    制式子彈，由金屬彈殼組合直徑9.0 ±0.5mm 金屬彈頭而成
    ，採樣8 顆試射，可擊發，認均具殺傷力。（如照片五～六
    ）(二)1 顆，認係非制式子彈，由金屬彈殼組合直徑8.0mm 金
    屬彈頭而成，經試射，無法擊發，認不具殺傷力。（如照片
    七～八）有該警察局98年6 月9 日刑鑑字第0980060433號槍
    彈鑑定書1 份在卷可查（偵卷第14頁至第15頁）。另上開送
    內政部刑事警察局鑑定後，未經試射鑑定之非制式子彈15顆
    經再送同警察局為試射鑑定，結果為：餘15顆未試射子彈，
    均經試射：14顆，均可擊發，認均具殺傷力；1 顆，無法擊
    發，認不具殺傷力。有該警察局98年8 月4 日刑鑑字第0980
    091860號函在卷可憑（本院卷第24頁）。上開鑑定之程序、
    結果又無何瑕疵，足以證明本件被告所持有之手槍（槍枝管
    制編號：0000000000號）為可發射子彈具有殺傷力之改造手
    槍。亦足以證明扣案之子彈，其中22顆為具有殺傷力之非制
    式子彈。此外，並有搜索扣押筆錄（警卷第6 頁至第8 頁）
    、照片7 張（警卷第9 頁至第12頁）。足認被告之自白與事
    實相符，故本案事證明確，被告犯行堪以認定，應依法論科
    。
三、論罪科刑
  (一)核被告所為，係犯槍砲彈藥刀械管制條例第8 條第4 項未經
    許可持有可發射子彈具有殺傷力之改造手槍罪及同條例第12
    條第4 項之未經許可持有子彈罪。
  (二)按持有槍枝、子彈等違禁物，所侵害者為社會法益，如所持
    有客體之種類相同（如同為手槍，或同為子彈者），縱令同
    種類之客體有數個（如數支手槍、數顆子彈），仍為單純一
    罪，不發生想像競合犯之問題；若同時持有二不相同種類之
    客體，則為一行為觸犯數罪名之想像競合犯（最高法院82年
    度臺上字第5303號判決要旨參照）。本案被告持有具有殺傷
    力之改造手槍、非制式子彈，依前開判決意旨，應僅分別成
    立單純一未經許可持有具殺傷力之改造手槍及子彈罪。又被
    告以一行為觸犯上開2 罪名，為想像競合犯，應依刑法第55
    條之規定從一重之未經許可持有可發射子彈具有殺傷力之改
    造手槍罪。
  (三)又被告有犯罪事實欄所載之犯罪前科及受有期徒刑執行完畢
    情形，有臺灣高等法院被告前案紀錄表1 份在卷可參，其於
    前次有期徒刑執行完畢後，5 年內故意再犯本件有期徒刑以
    上之罪，為累犯，應依刑法第47條第1 項規定加重其刑。
  (四)本院審酌槍、彈等物之危險性甚高，屬於管制物品，未經許
    可本不得任意持有，如同時持有槍、彈，即足以對人之生命
    、身體造成極高之危害，被告為心智正常之成年人，具有相
    當之社會經驗，竟同時持有槍、彈，動機可議，對人身安全
    及社會治安造成之危害不輕，且被告前有違反藥事法、麻醉
    藥品管理條例及妨害風化等前科，素行非佳，惟念被告於犯
    後自始坦承犯行，態度良好，暨被告持有槍彈之時間不長，
    數量並非甚鉅，及被告僅國小畢業，教育程度不高等一切情
    狀，量處如主文所示之刑，罰金部分並諭知易服勞役之折算
    標準。
  (五)扣案之改造手槍1 支為違禁物，應依刑法第38條第1 項第1
    款之規定宣告沒收。至被告所持有並經扣案之子彈均經送驗
    試射完畢，現均已不具殺傷力，已非違禁物，業如前述，應
    不為沒收之諭知。
據上論斷，應依刑事訴訟法第299 條第1 項前段，槍砲彈藥刀械
管制條例第8 條第4 項、第12條第4 項，刑法第11條前段、第55
條、第42條第3 項、第38條第1 項第1 款，判決如主文。
本案經檢察官甲○○到庭執行職務。
中    華    民    國    98    年    9     月     1    日
            刑事第二庭    審判長法  官  陳定國
                                法  官  許佩如
                                法  官  楊昱辰
以上正本證明與原本無異。
如不服本判決應於收受判決後10日內向本院提出上訴書狀，並應
敘述具體理由；其未敘述上訴理由者，應於上訴期間屆滿後20日
內向本院補提理由書（均須按他造當事人之人數附繕本）。「切
勿逕送上級法院」。
                                書記官  林惠鳳
中    華    民    國    98    年    9     月    1     日
附錄法條：
槍砲彈藥刀械管制條例第8條第4項：
未經許可，持有、寄藏或意圖販賣而陳列第1 項所列槍枝者，處
3 年以上10年以下有期徒刑，併科新臺幣700 萬元以下罰金。
槍砲彈藥刀械管制條例第12條第4項：
未經許可，持有、寄藏或意圖販賣而陳列子彈者，處5 年以下有
期徒刑，併科新臺幣300 萬元以下罰金。


司法院資訊處製作；財團法人民間司法改革基金會備份。
